臺灣高雄地方法院刑事判決　　　　　　　94年度訴字第1191號
公　訴　人　臺灣高雄地方法院檢察署檢察官
被　　　告　庚○○
選任辯護人　李慶榮律師
　　　　　　孫守濂律師
上列被告因毒品危害防制條例案件，經檢察官提起公訴（93年度
毒偵字第3707號），甲○判決如下：
    主  文
庚○○連續販賣第一級毒品，累犯，處有期徒刑拾肆年，褫奪公
權玖年。
未扣案之門號0000000000號行動電話壹支（含SIM 卡壹張）、販
賣毒品所得新台幣壹萬伍仟伍佰元，均沒收，如全部或一部不能
沒收時，分別追徵其價額或以其財產抵償之。
    事  實
一、庚○○曾於民國87年間因妨害自由等案件，經法院判處有期
    徒刑6 月及有期徒刑3 月確定，並經聲請法院定其應執行刑
    8 月，如易科罰金，以300 元折算1 日，並於91年5 月9 日
    執行完畢。仍不知悔改，復意圖營利，並基於販賣海洛因之
    概括犯意，於不詳時間，先向姓名年籍不詳之人士，購入海
    洛因後，再以其所有0000000000號行動電話及不詳姓名人士
    所有之0000000000及0000000000號行動電話為聯絡工具，分
    別於（1）92 年10月間某日起至同11 月6日止，在高雄市○○○路榮民醫院附近等處，以1 小包新台幣（下同）500 元
    至1000元不等之價格，連續賣出海洛因予乙○○5 至6 次；
    （2）92 年11月間，在上開醫院前，以1 小包500 元至1000
    元不等之價格，連續賣出海洛因予丙○婷2 至3 次；（3）
    92年11月初某日起至同年月中旬某日止，在上開醫院附近，
    以一小包500 元至1000元不等之價格，連續賣出海洛因予戊○○4 次；（4）92 年10間某日起至93年1 、2 月間某日止
    ，在高雄市左營區○○○路某處，以1 小包1000元至2000元
    不等之價格，連續賣出海洛因予己○○約10次。嗣經人向警
    方檢舉庚○○有施用毒品及持有槍支之犯行後，警方乃進行
    通訊監察而查獲庚○○及向其購買海洛因之與乙○○、丙○
    婷、戊○○、己○○。
二、案經高雄市政府警察局移送台灣高雄地方法院檢察署檢察官
    偵查起訴。
    理  由
壹、證據能力部分：
一、（1）按 被告以外之人於檢察事務官、司法警察官或司法警
    察調查中所為之陳述，與審判中不符時，其先前之陳述具有
    較可信之特別情況，且為證明犯罪事實存否所必要者，得為
    證據，刑事訴訟法第159 條之2 定有明文；又被告以外之人
    於審判中有所在不明而傳喚不到之情形，其於檢察事務官、
    司法警察官或司法警察調查中所為之陳述，經證明具有可信
    之特別情況，且為證明犯罪事實之存否所必要者，得為證據
    ，刑事訴訟法第159 條之3 亦定有明文。（2）被 告以外之
    人於審判外之陳述，雖不符前四條之規定，而經當事人於審
    判程序同意作為證據，法院審酌該言詞陳述或書面陳述作成
    時之情況，認為適當者，亦得為證據，刑事訴訟法第159 條
    之5 定有明文。
二、經查，本件（1）證 人丙○婷、戊○○、己○○於警訊為向
    被告購買海洛因之陳述，嗣於審判中其等又作未向被告購買
    海洛因之不同陳述，惟其等係分別於93年1 月12日16時45分
    許、92年12月16日13時許、92年12月25日16時許，經警方持
    搜索票至其等住處查獲其等涉嫌施用海洛因，隨即分別於查
    獲同日之18時50分許、14時43分許、18時40分許，在高雄市
    政府警察局刑警大隊偵一隊進行訊問，當時其等甫被查獲，
    較不易受外力不當之干擾，且其等並承認有施用海洛因進而
    供出海洛因來源甚為合理，因此其等於警訊中所為陳述，應
    認具有可信之特別情況，且其等所述與被告是否有販賣海洛
    因之犯行關聯至深，為證明被告本件犯行存否所必要，依上
    開條文說明，其等於警訊之陳述自均有證據能力，而得作為
    本件之證據；又證人乙○○經甲○傳喚拘提均未到庭，而其
    係於92年11月14日15時經警方持搜索票至其住處查獲其涉嫌
    施用海洛因，隨即於同日16時42分許在高雄市政府警察局刑
    警大隊偵一隊進行訊問，當時其甫被查獲，較不易受外力不
    當之干擾，且其並承認有施用海洛因進而供出海洛因來源甚
    為合理，因此其於警訊中所為陳述，應認具有可信之特別情
    況，且其所述與被告是否有販賣海洛因之犯行關聯至深，為
    證明被告本件犯行存否所必要，依上開條文說明，其於警訊
    之陳述自有證據能力，得為認定本件犯罪事實之證據。（2
    ）又台灣高雄地方法院檢察署92年10月29日雄檢楠監稱字第
    138 號通訊監察書和信電訊股份有限公司（下稱和信公司）
    所出具之0000 000000 及000000 0000 號行動電話通聯紀錄
    ，0000000000號門號申請人資料等文書，業經被告、辯護人
    及檢察官於於審判程序同意作為證據，甲○審酌該書面作成
    時之情況，認為適當，應具有證據能力，而得作為認定本件
    犯罪事實之證據。
三、又按證人、鑑定人依法應具結而未具結者，其證言或鑑定意
    見，不得作為證據，刑事訴訟法第158 條之3 定有明文。本
    件證人己○○於偵查中所作之證述未經具結，依上開說明不
    具證據能力，不得作為本件之證據併此說明。
貳、實體部分：
一、訊之被告庚○○矢口否認有何上開販賣海洛因之犯行，辯稱
    伊曾有施用海洛因之習慣，惟從未從事海洛因之販賣行為云
    云。惟查，本件業據（1）證 人乙○○於警訊中證述稱：伊
    於92年10月初左右日期至11月6 日11時許止，以500 元至10
    00不等，向綽號「奇仔」之男子購買海洛因約5 、6 次，伊
    係以0000000000行動電話打0000000000給「奇仔」預購海洛
    因後，再前往高雄市○○○路高雄榮民總醫院附近交易海洛
    因，最後一次交易是11月6 日左右約11、12時，在「奇仔」
    家民族一路門口見面時，當場以1000元向其買海洛因1 小包
    等語（見警卷第3 ─4 頁），且經其於警訊中以相片指認綽
    號「奇仔」之人即為本件被告無誤（見警卷第11頁）；（2
    ）證人丙○婷於警訊中證述稱：於92年11月初至11月底，以
    500 元至1000元不等，向綽號「阿成」之人購買海洛因2 、
    3 次等語，又證稱：伊以行動電話0000000000號撥給「阿成
    」0000000000門號之電話聯絡，預購海洛因金額、數量後，
    隨即前往約定地點高雄榮民總醫院急診室旁，見面後當場交
    易海洛因，最後一次交易是92年11月底左右4 時許，約「阿
    成」在高雄榮民總醫院急診室旁，以500 元為代價，向「阿
    成」購得海洛因1 小包等語（見警卷第5 頁），且經其於警
    訊中以相片指認綽號「阿成」之人即為本件被告無誤（見警
    卷第12頁）；（3）證 人戊○○於警訊中證述稱：92年11月
    初至11月底，以500 元至1000元不等，向綽號「阿成」之人
    購買海洛因4 次，伊係以家裡電話07─0000000 及路旁公用
    電話打給「阿成」聯絡預購海洛因金額、數量後，前往約定
    地點高雄榮民總醫院急診室旁當場交易等語（見警卷第6 頁
    ），且經其於警訊中以相片指認綽號「阿成」之人即為本件
    被告無誤（見警卷第13頁）；（4）證 人己○○於警訊時證
    述稱：伊於92年11月初至12月中旬，以1000元至2000元不等
    之價錢，向綽號「其仔」現改稱「阿成」之男子，前後購買
    海洛因約10次左右，伊係以0000000000及07─0000000 號電
    話向「阿成」聯絡預購海洛因金額、數量後，依約定前往「
    阿成」住處，高雄市左營區○○○路，並在其住處門前見面
    時，伊先將錢交給「阿成」其隨即就拿海洛因1 小包交付給
    伊，最後1 次交易是於92年12月中旬16時許，約在其住處門
    前交易等語（見警卷第7 頁）；（5）證 人丙○婷、乙○○
    、己○○、戊○○上開所述與0000000000及0000000000號門
    號之電話聯絡購毒之事宜，亦有和信公司所出具之通聯紀錄
    2 份在卷可查（見警卷第18─23頁、第26─36頁）益見上開
    證人所證述之內容並非憑空杜撰以誣陷被告，應足以採信；
    （6）本 件係警方接獲檢舉被告有施用毒品及持有槍支之犯
    行，因而於92年7 月間開始對被告所使用之0000000000、00
    00000000電話進行監聽，經由監聽所得資料，陸續查獲證人
    丙○婷、乙○○、己○○、戊○○等人向被告購買毒品，監
    聽中對方都稱被告「阿琪」，後來被告換用0000000000電話
    ，並要求與他通話者叫他「阿成」，此業據證人即本件承辦
    之高雄市政府警察局刑事警察大隊偵查員丁○○於甲○審理
    中證述明確（見審卷第107 ─109 頁、第277 ─282 頁）；
    （7）台 灣高雄地方法院檢察署確於92年10月29日以雄檢楠
    監稱字第138 號通訊監察書，對於000000000 、0000000000
    門號之行動電話加以監聽，有該通訊監察書影本1 紙在卷可
    稽（見警卷第15頁），且其中0000000000號門號行動電話為
    被告所申請使用，除經被告自承在卷外，亦有和信公司之門
    號申請人資料1 紙在卷可查（見偵卷第41頁、警卷第16頁）
    ，與上開證人丁○○所證述之內容相符，益證其證述可採；
    （8）證 人丙○婷、己○○、戊○○雖於審判時到庭證述未
    向被告購買海洛因，惟其等所證述之內容，與上開於警訊所
    述內容不符，且觀之證人丙○婷於審判中證稱未向被告購買
    海洛因，打電話予被告係要問戒海洛因之藥，被告向伊表示
    幸生醫院有等語，復證稱：伊多次打電話給被告係要問有無
    辦法拿到海洛因等語（見審卷第190 ─19 4頁），其所述內
    容前後不一，而證人己○○於審判時亦到庭證述稱：伊係與
    被告共同合資購買毒品，由伊打電話予被告，再由被告與藥
    頭聯絡，講好海洛因之數量價錢後，再坐被告之車一同前往
    購買，並無拿錢予被告，再由被告交付伊海洛因之情形等語
    ，惟復證稱：曾與伊女友孫賀琳一同向「阿成」即被告買過
    海洛因，且曾用伊友人盧怡如電話向「阿成」即被告聯絡購
    買海洛因等語（見審卷第196 ─204 頁），其先後證述內容
    亦互有出入，又證人戊○○亦於審判中到庭證述稱：未向被
    告購買過海洛因等語，然其於檢察官提示被告相片時又證稱
    ：有與相片上之人見過1 、2 次面，有向相片上之人購買過
    幾次海洛因等語，繼而又證稱：賣伊海洛因之人拿海洛因出
    來時都戴安全帽等語（見審卷第245 ─248 頁），其證述之
    內容亦互相矛盾，故而上開證人丙○婷、己○○、戊○○於
    甲○審判時所作之陳述，顯均有迴護被告之嫌，而不足採信
    ；（9）販 賣毒品係違法行為，非可公然為之，亦無公定之
    價格，無論瓶裝或紙包，均可任意分裝增減分量，而每次買
    賣之價差，亦隨時依雙方資力、關係之深淺、需求之數量、
    來源是否充裕、販賣者是否渴求資金、查緝是否嚴緊、購買
    者被查獲時供述購買對象之風險評估等，而異其標準，非可
    一概而論，而販賣之利得除經坦承及價量俱已明確之情形外
    ，委難察得實情，販賣之人從價差或量差中牟利方式雖異，
    但其圖利之非法販賣行為則一，且販賣海洛因，事涉重典，
    苟無利潤可圖，殊無任意將海洛因讓與他人之可能，況本件
    被告與證人乙○○、丙○婷、戊○○、己○○之間並非至親
    好友，顯見被告係賣出海洛因予上開證人等人，應有有營利
    之意思自明；從而，本件罪證明確，被告上開販賣海洛因之
    犯行堪以認定。
二、核被告所為，係犯毒品危害防制條例第4 條第1 項之販賣第
    1 級毒品罪。其為販賣海洛因而持有海洛因之低度行為，應
    為販賣海洛因之高度行為所吸收，不另論罪。被告多次販賣
    海洛因，均係時間緊接，所犯罪名相同，顯係出於概括之犯
    意為之，為連續犯，爰依刑法第56條之規定以一連續販賣第
    1 級毒品罪論。又被告曾受上開有期徒刑之執行，有其台灣
    高等法院被告前案紀錄表1 份在卷可查，其於執行完畢後5
    年內再犯本件有期徒刑以上之罪，為累犯，惟因刑法第64條
    第1 項及同法第第65條第1 項之規定，死刑及無期徒刑均不
    得加重，是就被告所為之連續販賣第1 級毒品罪，依法僅就
    罰金刑部分加重其刑。又被告出售海洛因之對象僅有4 人，
    所販賣之海洛因數量尚非鉅大，與一般大盤或中盤毒販對於
    社會之危害程度重大尚有不同，依其犯罪情狀顯有可憫恕之
    情形，認量處最低法定刑度之無期徒刑，猶屬過重，客觀上
    足以引起一般人之同情，是其上開販賣海洛因之犯行，爰依
    刑法第59條之規定酌減其刑。審酌被告販賣海洛因之次數、
    數量及販賣對象之人數，所生損害，及案發後否認犯行未見
    悔意，犯後態度非佳等一切情狀，量處如主文所示之刑。又
    依其犯罪之性質認有褫奪公權之必要，爰併予宣告褫奪公權
    9 年。又門號0000000000號行動電話1 支（含SIM 卡），為
    被告所有供本件販賣海洛因之犯罪所用之財物，又被告上開
    販賣海洛因之犯行，其所得應以對其最有利之方式認定為15
    50 0元（即500X5 、500X2 、500X4 及10 00X1 0 之總和）
    ，此屬於因販毒所得之財物，應分別依毒品危害防制條例第
    19條第1 項之規定為沒收或追徵價額及財產抵償之諭知。
據上論斷，應依刑事訴訟法第299 條第1 項前段，毒品危害防制
條例第4 條第1 項、第19條第1 項，刑法第11條、第56條、第47
條、第59條、第37條第1 項，判決如主文。
中　　華　　民　　國　　94　　年　　12　　月　　26　　日
                  刑事第五庭      審判長法　官  李嘉興
                                        法  官  楊筑婷
                                        法  官  林俊寬
以上證明與原本無異。
如不服本判決，應於判決送達後10日內，向甲○提出上訴狀。
中　　華　　民　　國　　94　　年　　12　　月　　26　　日
                                        書記官  蔡淑貞
附錄法條：
毒品危害防制條例第4條
製造、運輸、販賣第一級毒品者，處死刑或無期徒刑；處無期徒
刑者，得併科新臺幣1 千萬元以下罰金。
製造、運輸、販賣第二級毒品者，處無期徒刑或7 年以上有期徒
刑，得併科新臺幣7 百萬元以下罰金。
製造、運輸、販賣第三級毒品者，處5 年以上有期徒刑，得併科
新臺幣5 百萬元以下罰金。
製造、運輸、販賣第四級毒品者，處3 年以上10年以下有期徒刑
，得併科新臺幣3 百萬元以下罰金。
製造、運輸、販賣專供製造或施用毒品之器具者，處1 年以上7
年以下有期徒刑，得併科新臺幣1 百萬元以下罰金。
前五項之未遂犯罰之。
